臺灣臺北地方法院刑事判決　　　　　　100年度簡上字第366號
上　訴　人
即　被　告　　王國勝
上列上訴人即被告因違反毒品危害防制條例案件，不服本院一百
年度簡字第三六一五號民國一百年九月三十日第一審判決（起訴
書案號：一百年度毒偵字第二一六四號），提起上訴，本院管轄
之第二審合議庭判決如下：
    主    文
上訴駁回。
    犯罪事實
一、王國勝前於民國九十四年間因施用毒品案件，經本院以九十
    四年度毒聲字第四０五號裁定執行觀察勒戒後，因認定無繼
    續施用毒品傾向，於九十五年一月十一日執行完畢釋放，嗣
    其於前揭因施用毒品經觀察勒戒釋放後五年內，又因施用毒
    品案件，經本院於九十六年十二月十七日以九十六年度易字
    第二七八二號判決判處有期徒刑三月確定，併同其另犯妨害
    性自主案件經判處有期徒刑三年二月，並於九十六年三月二
    十九日經最高法院以九十六年度台上字第一六六二號駁回上
    訴而確定之部分，接續執行至九十九年十二月二日縮刑期滿
    而執行完畢，竟仍不知悔改，復於一百年七月十六日上午，
    在新北市板橋區○○○路某處工地內，因綽號為「阿山」（
    音譯）之成年友人將己所有內有第二級毒品甲基安非之玻璃
    球吸食器贈予王國勝，並供王國勝無償施用該毒品。王國勝
    遂於是日中午，於該處以燒烤方式，施用該第二級毒品甲基
    安非他命。
二、案經新北市政府警察局新店分局移送臺灣臺北地方法院檢察
    署檢察官偵查起訴。
    理    由
一、訊據被告王國勝對於上揭犯罪事實均坦承不諱，被告經警查
    獲時自其身上所採集之尿液，經送往專門鑑定尿液中有無毒
    品成分之臺灣檢驗科技股份有限公司鑑定結果，確係呈安非
    他命類陽性反應，此有該公司所出具之濫用藥物檢驗報告一
    份在卷可稽，復有被告友人「阿山」（音譯）贈予被告之玻
    璃球吸食器（內有量微無法秤重之甲基安非他命殘渣）一只
    扣案可稽，足認被告於本院審理中出於任意性之自白與事實
    相符，從而本件事證明確，被告犯行已堪認定。
二、查甲基安非他命係屬毒品危害防制條例第二條第二項第二款
    所規定之第二級毒品。復按毒品危害防制條例前於九十二年
    七月九日修正公布，自九十三年一月九日施行，觀之該條例
    第二十條、第二十三條之立法理由，修正後毒品危害防制條
    例就施用毒品者，只於「初犯」及「五年後再犯」二種情形
    ，有其追訴條件之限制，即須於初犯經觀察、勒戒或強制戒
    治釋放後，五年內均無施用毒品之行為，始能認其前所實施
    之觀察、勒戒或強制戒治已足遮斷毒癮，而得於五年後再犯
    時，再予適用初犯之規定，重行觀察、勒戒等程序。倘五年
    內已經再犯，被依法追訴處罰，縱其第三次（或第三次以上
    ）施用毒品之時間在初犯釋放五年以後，即與「五年後再犯
    」之情形有別，且因已於「五年內再犯」，顯見其再犯率甚
    高，原實施觀察、勒戒或強制戒治，已無法收其實效，而無
    五年戒斷期之存在，自無再經觀察、勒戒及強制戒治之必要
    ，應得逕行追訴處罰（最高法院九十五年五月九日九十五年
    度第七次刑事庭會議決定文參照）。經查，被告前已有如上
    開所載之施用毒品前科等情，有臺灣高等法院被告前案紀錄
    表一份在卷可憑。本件被告犯行距前揭觀察勒戒釋放後雖已
    逾五年，核與毒品危害防治條例第二十條第三項所定「五年
    後再犯」之立法意旨不符，惟其於前述觀察勒戒執行完畢釋
    放後五年內，已有再犯施用毒品，經法院判決有罪確定之刑
    事前科紀錄，揆諸上開說明，本件被告施用第二級毒品犯行
    ，應予追訴、處罰。
三、核被告所為，係犯毒品危害防制條例第十條第二項之施用第
    二級毒品罪。被告持有第二級毒品甲基安非他命進而施用，
    其施用前持有甲基安非他命之低度行為為施用之高度行為所
    吸收，不另論罪。被告有如起訴書犯罪事實欄所載前科執行
    情形，有臺灣高等法院被告前案紀錄表一份附卷可佐，其於
    前案有期徒刑執行完畢後，五年以內故意再犯有期徒刑以上
    之本罪，均為累犯，應依刑法第四十七條第一項之規定加重
    其刑。
四、原審以被告所犯事證明確，依毒品危害防制條例例第十條第
    二項及刑法第十一條、第四十七條第一項、第四十一條第一
    項前段之規定，並審酌被告前因施用毒品案件，經觀察、勒
    戒後，竟再繼續施用毒品，顯見意志不堅，惟其犯罪係戕害
    自身，及犯後坦承犯行，態度良好，暨其犯罪動機、手段、
    目的等一切情狀，量處被告有期徒刑五月，併諭知以新臺幣
    一千元折算一日易科罰金之折算標準，及宣告沒收銷燬扣案
    之玻璃球吸食器一支，其認事用法尚無不合，量刑亦稱妥適
    。又被告於本院審理中雖改稱該玻璃球吸食器非其所有云云
    ，然其於偵訊中已稱該玻璃球吸食器及其內之毒品，當時係
    「阿山」所贈與等語（見偵卷第三十九頁），足認其於本院
    審理中改稱該玻璃球吸食器非其所有云云，並不足採。而被
    告上訴意旨略以原審量刑太重云云，然本件被告如前所述，
    前因施用毒品案件，經判處有期徒刑三月確定，且已經執行
    完畢，是其於矯正完畢後仍不知悔改為本件犯行，原審據以
    量處有期徒刑五月，量刑尚屬適切，是其上訴並無理由，應
    予駁回。
據上論斷，應依刑事訴訟法第四百五十五條之一第一項、第三項
、第三百六十八條，判決如主文。
本案經檢察官陳雅譽到庭執行職務。
中    華    民    國   100    年    12    月    26    日
                  刑事第四庭審判長法  官  吳冠霆
                                  法  官  陳琪媛
                                  法  官  賴武志
以上正本證明與原本無異。
不得上訴。
                                  書記官  高宥恩
中    華    民    國   100    年    12    月    26    日
附錄法條：
毒品危害防制條例第10條
施用第一級毒品者，處 6 月以上 5 年以下有期徒刑。
施用第二級毒品者，處 3 年以下有期徒刑。